臺灣高等法院臺中分院刑事判決　　94年度重上更(三)字第號
上　訴　人　臺灣南投地方法院檢察署檢察官
上　訴　人
即　被　告　Ｕ○○
選任辯護人　張淑琪　律師
右上訴人等因被告常業詐欺案件，不服臺灣南投地方法院八十六
年度訴字第二八六號中華民國八十六年七月三十一日第一審判決
（起訴案號：臺灣南投地方法院檢察署八十六年度偵字第一七九
九號、第二一二二號、第二二一二號；移送併辦案號：臺灣南投
地方法院檢察署八十六年度偵字第二三三八號、第二五二二號、
第二六四七號、第二六七八號、第三二四五號、第二六七八號、
第二六一九號、八十七年度偵字第七三號，臺灣基隆地方法院檢
察署八十六年度偵字第二一四七號、臺灣宜蘭地方法院檢察署八
十六年度偵字第二三七九號、第二六七三號），提起上訴，經判
決後，由最高法院第三次發回更審，本院判決如左：
    主　　  文
原判決關於Ｕ○○部分撤銷。
Ｕ○○共同以犯詐欺罪為常業，累犯，處有期徒刑年陸月，應
於刑之執行完畢或赦免後，令入勞動場所強制工作貳年。
扣案之包裹壹包、福樂鮮奶貳包，均沒收。
    事　　  實
一、Ｕ○○與鐘安龍（經本院前審上訴字第二○九六號判處有期
    徒刑四年、強制工作三年確定）、潘素珠（另由臺灣士林地
    方法院審理）、及姓名年籍不詳之成年女子二人與另一不詳
    姓名年籍之成年男子一人以及Ｘ○○等人，共同基於意圖為
    自己不法之所有之犯意聯絡，自民國（以下同）七十九年間
    起至八十六年三月二十七日止，分成不同編組之成員（或單
    獨一人或二人、三人一組），組成俗稱之金光黨詐欺集團，
    均以詐欺他人之財物，藉以謀生，以犯詐欺罪為常業，而連
    續多次在宜蘭縣、臺北縣、臺中縣市、彰化縣市、屏東縣、
    南投縣、基隆市、高雄縣市等地，利用人性貪小便宜之心理
    ，找尋年紀較大之老人，分別以附表壹所示之犯罪手法，向
    附表壹所示之被害人詐取附表壹所示之財物。其犯罪手法係
    由Ｕ○○、潘素珠、或Ｘ○○及上開不詳姓名年籍之成年男
    、女分別擔任傻女、傻子，佯裝身懷鉅款，另由未扮演傻女
    傻子之其他集團成員，擔任向被害人搭訕之工作，此後，負
    責搭訕之成員，即以藉故問路、找醫生、或帶同傻女、或傻
    子去跳舞、找帥哥等方式，與被害人搭訕，並佯稱可共同將
    傻女或傻子之金錢騙來濟貧行善，使被害人陷於錯誤，乃共
    同乘坐鐘安龍、Ｘ○○或不詳姓名年籍之男子所駕駛之計程
    車，前往被害人住處、銀行或郵局提領現金並取出金飾等物
    ，交付Ｕ○○、或鐘安龍、或潘素珠、或Ｘ○○、或其他姓
    名年籍不詳之人，再轉交予該扮演傻女或傻子者，藉口需以
    此方式始能取信扮演傻女或傻子者，其後乃趁被害人不注意
    之際，將被害人所交付之財物，掉包為石頭、巧克力、麵條
    、、餅干、飲料、絲巾、白報紙、書本等物，再於被害人於
    下車之際，向被害人誆稱：可將被害人之物品，及將傻女或
    傻子之物及其他獎品亦一併交付被害人等語，使被害人喜出
    望外，疏於查證，而收取Ｕ○○、或鐘安龍、或潘素珠、或
    Ｘ○○、或其他姓名年籍不詳之人所交付業經掉包之物品。
    俟Ｕ○○、鐘安龍、潘素珠、Ｘ○○、及其他姓名年籍不詳
    之人離開後，被害人打開包裹，發現包裹裡面僅有巧克力、
    麵條、餅干、飲料、絲巾、白報紙等物，始知受騙，而受有
    損失。Ｕ○○、鐘安龍、潘素珠及其他不詳姓名年籍之人，
    自七十九年間起至八十六年三月二十七日止，計犯有如附表
    壹所列之詐欺取財犯行。Ｕ○○犯詐欺罪為常業行為期間，
    自八十四年五月九日起至同年七月七日止，犯連續意圖營利
    聚眾賭博罪，經臺灣士林地方法院以八十四年度易字第三三
    二一號判處有期徒刑五月，併科罰金二萬元確定，有期徒刑
    五月部分，於八十五年五月十三日易科罰金執行完畢。
二、嗣至八十六年三月二十七日早上八時四十五分，有ｉ○○由
    南投縣魚池鄉搭乘公車前往同縣埔里鎮○○○里鎮○○路舊
    圓環下車後，由Ｕ○○假裝向ｉ○○問婦產科如何走，ｉ○
    ○說不知道，Ｕ○○再假裝向旁邊之潘素珠問婦產科如何走
    ，潘素珠亦說不知道。其後潘素珠問Ｕ○○何以要去婦產科
    ，Ｕ○○佯稱：已拿新台幣（下同）二十萬元給賣豬肉的，
    作為介紹「帥哥」之代價，並約在婦產科見面，如帶伊至婦
    產科，可給妳們每人各一萬元等情，潘素珠便向ｉ○○佯稱
    其知婦產科之所在，誘使ｉ○○與Ｕ○○、潘素珠坐上鍾安
    龍所駕駛之計程車，其後在車上，Ｕ○○即打開皮包出示五
    十萬元現金，並稱：如果找到二位帥哥幫伊按摩，祇給帥哥
    三萬元，其餘的錢願給ｉ○○、潘素珠二人平分，但須ｉ○
    ○、潘素珠二人有錢，並給伊看才可以。隨後潘素珠即下車
    去領錢，Ｕ○○即要ｉ○○亦去領三十萬元，潘素珠亦要ｉ
    ○○去借錢，ｉ○○不知受騙，乃坐車至魚池鄉東光村向其
    外甥欲借三十萬元，經其外甥提醒，ｉ○○方知有詐，上車
    後乃佯稱家中有金子，可回家拿，迨鍾安龍駕車載其返家後
    ，ｉ○○即在家中不出。惟因ｉ○○之外甥向警方報案，警
    員乃於同日上午十一時許，在南投縣魚池鄉魚池分駐所前，
    查獲鍾安龍、潘素珠、及Ｕ○○三人，並扣得其等先前向他
    人行騙所得並用來供作日後犯罪使用之贓款七十二萬元、潘
    素珠所有供犯罪使用之以報紙包住假裝為新台幣之「福樂鮮
    奶」二包及包裏一包、郵局存款簿一本（所有人何其生於四
    年前失竊）、鐘安龍所有之郵局存款簿一本、存款單一張。
三、案經南投縣警察局集集分局報請臺灣南投地方法院檢察署檢
    察官偵查起訴及移送併辦（移送併辦案號：臺灣南投地方法
    院檢察署八十六年度偵字第二三三八號、第二五二二號、第
    二六四七號、第二六七八號、第三二四五號、第二六七八號
    、第二六一九號、八十七年度偵字第七三號，臺灣基隆地方
    法院檢察署八十六年度偵字第二一四七號、臺灣宜蘭地方法
    院檢察署八十六年度偵字第二三七九號、第二六七三號）。
    理 　　 由
一、訊據本案上訴人即被告（以下簡稱為被告）Ｕ○○僅承認伊
    確有於八十六年三月二十七日上午，與共同被告潘素珠、鍾
    安龍在南投縣埔里鎮、魚池鄉，以前開手法共同向被害人ｉ
    ○○行騙未遂，後在南投縣魚池鄉魚池分駐所前被警查獲，
    此外，被告Ｕ○○即否認有其他犯罪情事，並辯稱：伊與本
    案主嫌潘素珠係在台北市士東市場擺設攤位而認識，八十六
    年三月二十七日伊要到嘉義接女兒，潘素珠表示要結伴同行
    ，順便到南投埔里鎮遊玩，並自行邀請鍾安龍一同南下，三
    人才因而同行，惟在此之前，伊與鍾安龍並不認識，亦不知
    其與潘素珠之關係，伊更不知其等為金光黨集團成員，後雖
    臨時起意，第一次與潘素珠、鍾安龍共同向被害人ｉ○○行
    騙，並因演技不佳而未遂，但在此之前，伊從未與潘素珠、
    鍾安龍共同向他人詐取財物，雖受眾多被害人指認，但本案
    被害人多係年邁、或教育程度不高之人，且多數被害人於警
    方通知指認時，距其受害時間多已長達一年以上，如何能為
    明確無誤之指認，實屬可疑，其等在警訊及偵、審程序中所
    為指認，亦有不明確、互相矛盾、或先後不同者，且部分被
    害人於警訊僅依口卡片為指認，其餘被害人之指認過程亦未
    符合「警察機關實施指認犯罪嫌疑人程序要領」之規定，所
    為一對一之指認顯有瑕疵而不具證據能力，伊並未向ｉ○○
    以外之如附表壹所示其餘被害人行騙，此部分應不為罪等語
    。
二、惟查：本案被告Ｕ○○確有與共同被告潘素珠、鍾安龍，於
    前開時、地，以前開手法，共同向被害人ｉ○○行騙未遂，
    此情除據被害人ｉ○○於警訊指訴甚詳（八十六年度偵字第
    一七九九號偵查卷宗第二八至三○頁）外，並經共同被告潘
    素珠、鍾安龍於檢察官偵查中承認無誤（潘素珠於警訊原供
    稱Ｕ○○係不知情），且為被告Ｕ○○所承認，並有當日被
    警查扣之上開扣押物品扣案可稽。被告Ｕ○○此部分之犯行
    堪以認定。又本案被告Ｕ○○雖辯稱此次係臨時受利誘，初
    次與潘素珠、鍾安龍共同向被害人ｉ○○詐騙，因演技未佳
    而未遂。共同被告潘素珠、鍾安龍亦於警訊、檢察官偵訊中
    ，供稱其等先前係與「小芳」共同向人行騙七、八次，被告
    Ｕ○○並未參與等語。惟本案被害人ｉ○○係在受騙並坐車
    至南投縣魚池鄉東光村欲向其外甥商借三十萬元，經其外甥
    提醒，才知有詐，上情業經被害人ｉ○○於警訊指證甚明。
    被告Ｕ○○辯稱係因初次參加，演技不佳而遭識破，難認與
    事實相符。本案被告Ｕ○○與共同被告潘素珠、鍾安龍此次
    共同到南投縣埔里鎮○○路舊圓環向被害人ｉ○○行騙，其
    等所攜帶欲作為行騙工具之現金即有七十二萬元，被告Ｕ○
    ○並刻意另為「傻女」之裝扮（見卷附其被查獲時之照片）
    ，顯屬有備而來。再就其等共同向被害人ｉ○○行騙之手法
    、及被告Ｕ○○在行騙過程中所分擔實施詐術之情節觀之，
    若非其等三人習於以此手法共同向他人詐欺犯罪，曷能共同
    以此方法佈局矇騙他人。且本案被告Ｕ○○於警局初訊中，
    亦供承：「（我與潘素珠、鍾安龍）於八十五年十月間於台
    北縣板橋市○○路騙得一百萬元，八十六年二月十日左右於
    宜蘭羅東騙得六十萬元，方法都是一樣的手法」、「（我們
    一共騙得）約二百萬元，自八十五年十月間開始行騙」、（
    每次詐財）是（由鍾安龍駕車載我們），我都跟著潘素珠走
    ，地點不一定」、「（鍾安龍）知道（我們詐財之事），鍾
    安龍負責開車載我們」、「（警方所查獲七十二萬元）是（
    詐欺所得財物）」等語（見八十六年度偵字第一七九九號偵
    查卷宗第十二頁）。依據上開各情，被告Ｕ○○此部分所辯
    及共同被告潘素珠、鍾安龍上開所供，均難認與事實相符，
    尚難採信。又本案共同被告潘素珠、鍾安龍嗣後均否認有參
    與附表壹所示之大部分犯行，且亦於偵、審中，為被告Ｕ○
    ○未參與其餘犯罪之供述，另共犯Ｘ○○亦於本院前審供證
    ：只曾向被害人天○○○行騙，且不認識被告Ｕ○○與鍾安
    龍、潘素珠等人等語（見本院前審九十一年度重上更一字第
    一八五號審理卷宗第一宗第八四頁），被告Ｕ○○聲請傳訊
    鍾安龍、潘素珠、Ｘ○○等人為證人，本院認被告Ｕ○○犯
    罪事證，已屬明確，而無必要傳訊，併此敘明。
三、次查：本案被告Ｕ○○與已經判刑確定之鐘安龍、Ｘ○○、
    以及與潘素珠及其他不詳姓名年籍之人，以附表壹所示手法
    共同向各該被害人詐取財物之犯罪事實，業據被害人宇○○
    、ｑ○○、Ｈ○○、癸○、Ｉ○○、ｃ○、ｔ○○○、玄○
    ○○、ｆ○○○、Ｆ○○、ｖ○○○、Ｅ○○、子○○○、
    宙○○、寅○○○、Ｃ○○、Ｌ○○、Ｗ○○、地○○、廖
    李玷、Ｔ○○○、午○○、甲○○○、ｂ○○○、Ｐ○○○
    、ｅ○○○、ｓ○○○、ｈ○○、Ｇ○○○、Ｂ○○○、戊
    ○○、己○○、辰○○、ｄ○○、未○○○、Ｒ○、ｊ○○
    、張李素卿、戌○○、ｒ○○、丑○○○、巳○○、天○○
    ○、ｏ○○、Ａ○○○、Ｓ○○○、ｋ○○、ｐ○○○、Ｍ
    ○○○、林月我、亥○○、周闕腳、Ｙ○○、ｕ○○、乙○
    ○○、辛○○○、庚○○○、ｌ○○、Ｖ○○○、Ｏ○○○
    、Ｑ○、ｇ○○、Ｄ○○、Ｊ○○○、ａ○○等人分別於警
    訊、偵訊、原審法院、及本院前審審理中指述綦詳，並或經
    當庭指認無訛（南投縣警察局集集分局曾於八十六年四月一
    日下午一時，提解被告Ｕ○○與共犯等三人在該分局三樓禮
    堂供被害人指認，計有：ｋ○○、Ｈ○○、蔡楊貼、林月我
    、周鳳釵、辛○○○、ｐ○○○、金水桃、ｈ○○、Ｐ○○
    ○、林月英等人當面指認，見八十六年度偵字第二六一九號
    偵卷第一一七頁）。被告天○○○指訴被害經過，參照本院
    借調原審法院八十五年度易字第一二六四號被告Ｘ○○詐欺
    案件警訊筆錄。就其等指訴被害之事實，並有癸○所有郵政
    存簿儲金儲金簿局號○四○一○一之九號、帳號○○八二四
    三之一，ｃ○所有郵政存簿儲金儲金簿局號000000－
    0號、帳號○二五八七五之一號影本一本；ｔ○○○臺中市
    第九信用合作社三十萬元之借據影本一份；Ｆ○○所有之彰
    化市市○○里七號永昌珠寶銀樓手鍊、大陸玉馬鞍、項
    鍊保單各一紙、臺中市○○路二二一號聚寶銀樓手鍊、項鍊
    、觀音墜保單各一紙、彰化市○○路五一二號集盛珠寶銀樓
    手鍊、項鍊保單影本各一紙、臺北縣三重市○○路五十三號
    利發銀樓項鍊、玉戒保單影本各一紙、臺北縣新莊市○○路
    四一一號金中和銀樓金戒指保單影本一份、Ｔ○○○配偶陳
    敏章所有之臺中縣沙鹿鎮農會000000000之二號存
    款簿影本一份，ｂ○○○所有之臺中市第八信用合作社帳號
    0000－0000000000號存款存摺影本一本，ｈ
    ○○所有之南投市○○街郵局局號000000－0號、○
    六二一四五之九號存簿儲金簿影本一份、Ｒ○所有之田尾郵
    局局號一二二一○二之九、帳號○○五四六七之七號郵政存
    簿儲金儲金簿影本一本、Ａ○○○所有之臺中市第一信用合
    作社00000000000000號活期存款存摺影本一
    本、ｐ○○○所有之郵政存簿儲金儲金簿局號一二九○○○
    之一號、帳號○二二三七八之五號影本一本及ｐ○○○所有
    之彰化市○○路○段二一九號彰化天成銀樓金戒指保單影本
    一份、臺中市○○街九十一號天發銀樓保單影本一份、彰化
    市○○路二十號保單影本一份臺中市○○區○○路二段九十
    三號金華山銀樓保單一份，林月我所有之金瑞昌銀樓、金玉
    光銀樓、金星銀樓統一銀樓保單影本各一紙，ｎ○所有彰化
    銀行存款存單一份、Ｈ○○所有之郵政存簿儲金儲金簿局號
    000000－0號、帳號○○四七五七之二號影本一本、
    辛○○○所有之南投縣國姓農會活期儲蓄存款存摺影本一份
    等證據可資佐證。上開被害人於警訊、及偵、審中之指認，
    均係在刑事訴訟法新制施行前所為之指認，其等在警訊指認
    之過程雖未及依照警政機關嗣後所頒「警察機關實施指認犯
    罪嫌疑人程序要領」之規定而為指認，惟其等依照當時法定
    程序所為之指訴，依據刑事訴訟法施行法第七條之三之規定
    ，其效力並不受刑事訴訟法新制施行之影響。又上開被害人
    中，部分雖僅曾於警訊依據警方所提供之照片而為指認，但
    警方所提供之照片，係被告Ｕ○○被查獲時所攝全身或半身
    彩色照片，有上開警訊卷宗所附照片可稽，此與一般口卡片
    黏貼老舊照片之情形不同。另依據本案被告與其他共犯之犯
    罪手法觀之，其等為行騙財物與被害人相處之時間非短，更
    與被害人有面對面之接近交談及其他施用詐術之互動行為，
    此與其他諸如強盜、搶奪等犯罪相較，本案被害人等人對於
    行騙者身材、容貌之記憶，依生活經驗法則顯較深刻、可信
    。被告Ｕ○○以前開情詞，辯稱上開被害人之指認不足採信
    ，尚非可採。再參以本院前審向北投郵局調得被告Ｕ○○所
    立存簿儲金帳戶○九七七五○號存款明細表記載八十五年十
    二月四月存入九十萬元，核與被告Ｕ○○與鐘安龍、潘素珠
    等三人，於同年十一月三十日如附表壹編號二十七號向被害
    人Ｐ○○○騙取九十萬元，而存入之金額相符，資得作為被
    告Ｕ○○等人此部分犯行之證據（見本院前審重上更(二)卷第
    二卷第三十四、三十五頁）。
四、復查：本案被告Ｕ○○雖曾於本院前審另具狀陳稱：伊自八
    十一年十月至八十四年十一月止，在臺北市士東公有市場經
    營服飾業，有同業之陳秋碧、呂育英、陳碧珠、陳明和可資
    佐證，而本件公訴人所指之行騙時間均為上午八時至十時許
    ，且犯罪地區，均遍及中、南部，然伊除經營服飾店外，尚
    需照顧一家大小，實無可能分身再犯上開詐欺犯行等語。惟
    查：本案被告Ｕ○○及其原配偶楊文榮（現已離婚）於原審
    法院均一致陳稱：被告Ｕ○○於八十四年十一月即已結束上
    開服飾店之經營等語，而如附表壹所列之詐欺犯行，大部分
    均集中於八十四年十一月以後，且服飾店之經營係屬自由業
    ，果就此訊問未能與被告二十四小時在一起之同業陳秋碧、
    呂育英、陳碧珠、陳明和等人，有關二年多前，被告Ｕ○○
    是否均有在其所經營之服飾店看店，而未往中南部等事項，
    陳秋碧、呂育英、陳碧珠、陳明和等人實屬不可能為明確之
    指證，果能指證，被告Ｕ○○縱有看店，則其所為如附表壹
    所列之詐欺犯行，均於短時間內即已完成，且楊文榮亦於原
    審法院審理中證稱：Ｕ○○有時晚歸，說是去唱卡拉ＯＫ等
    語，是亦難以被告Ｕ○○有在店內看店及有回家，即為有利
    於被告Ｕ○○之認定。且共犯潘素珠、同案被告鐘安龍、及
    被告Ｕ○○三人於八十六年三月二十七日經警查獲之際，共
    犯潘素珠即供稱：伊於八十六年三月二十七日邀請被告Ｕ○
    ○到南投玩，並提議下手詐騙財物等語（見臺灣南投地方法
    院檢察署八十六年度偵字第二六一九號卷第四十三頁背面）
    。而被告Ｕ○○亦於警訊時自承：伊與鐘安龍約定於八十六
    年三月二十七日上午九時，前往埔里鎮圓環見面，由鐘安龍
    駕駛車牌號碼ＯＹ－一五○號計程車，尾隨在後，伊與潘素
    珠則在街上尋找目標，沒多久見有一位婦人，伊即假裝向該
    婦人詢問，婦產科如何走，該婦人向伊表示不知道，伊即站
    於一旁，後由潘素珠接著與該婦人交談，伊乘潘素珠與該婦
    人交談間，再向該婦人詢問婦產科如何走？且向該婦人佯稱
    你如果知道，且說明如何走到婦產科，伊即可給予該婦人一
    萬元，並當場出示一萬元給該婦人看，該婦人即答應帶伊前
    往婦產科，潘素珠同時攔一輛計程車，該計程車之駕駛人即
    為鐘安龍，在車上伊故意露出現金五十萬元給該婦人看，並
    向該婦人表示伊是有錢人，如果該婦人也是有錢人，只要該
    婦人把錢給伊看，伊即將身上所有之錢，均給該婦人，在旁
    之潘素珠亦附和伊之說詞，並向該婦人表示，伊很傻，你有
    錢不賺，只要給伊看一下錢，即可賺一大筆錢，惟該婦人說
    沒有錢，但可以回家拿或向人借，伊與潘素珠即再向該婦人
    表示有無金子，該婦人再回答要回家拿，結果在載該婦人回
    家後，即遭警逮捕等情（見臺灣南投地方法院檢察署八十六
    年度偵字第一七九九號卷第十一頁、第十二頁）。上開作案
    手法均與附表壹所示之詐欺犯行，如出一轍，參諸被害人宇
    ○○、ｑ○○、Ｈ○○、癸○、Ｉ○○、ｃ○、ｔ○○○、
    玄○○○、ｆ○○○、Ｆ○○、ｖ○○○、Ｅ○○、子○○
    ○、宙○○、寅○○○、Ｃ○○、Ｌ○○、Ｗ○○、地○○
    、廖李玷、Ｔ○○○、午○○、甲○○○、ｂ○○○、Ｐ○
    ○○、ｅ○○○、ｓ○○○、ｈ○○、Ｇ○○○、Ｂ○○○
    、戊○○、己○○、辰○○、ｄ○○、未○○○、Ｒ○、ｊ
    ○○、張李素卿、戌○○、ｒ○○、丑○○○、巳○○、天
    ○○○、ｏ○○、Ａ○○○、Ｓ○○○、ｋ○○、ｐ○○○
    、Ｍ○○○、林月我、亥○○、周闕腳、Ｙ○○、ｕ○○、
    乙○○○、辛○○○、庚○○○、ｌ○○、Ｖ○○○、Ｏ○
    ○○、Ｑ○、ｇ○○、Ｄ○○、Ｊ○○○、ａ○○等於警訊
    時堅決指認稱：被告Ｕ○○確有詐欺伊等之財物，且被告Ｕ
    ○○即係扮演傻女之人等語；以及被害人宇○○、ｑ○○、
    Ｈ○○、癸○、Ｉ○○、ｃ○、ｆ○○○、Ｆ○○、ｖ○○
    ○、Ｃ○○、Ｗ○○、地○○、廖李玷、Ｔ○○○、午○○
    、甲○○○、ｂ○○○、Ｐ○○○、ｅ○○○、ｓ○○○、
    ｈ○○、Ｇ○○○、Ｂ○○○、戊○○、己○○、辰○○、
    ｄ○○、未○○○、Ｎ○○、戌○○、天○○○、ｋ○○、
    ｐ○○○、Ｍ○○○、乙○○○、辛○○○、ｌ○○、Ｑ○
    、ｇ○○、Ｄ○○、Ｊ○○○再於原審法院審理中，以及被
    害人ａ○○於本院前審審理中及被害人甲○○○、古林已妹
    於本院前審審理中，均一致堅決指認稱：被告Ｕ○○即係騙
    伊等之人等語（見本院前審九十一年十一月四日、同年十二
    月三十日訊問筆錄），並參諸同案已判刑確定之被告鐘安龍
    自承有參與如附表壹所示之七至八件之詐欺犯行，且上開被
    害人亦能詳細指證被告鐘安龍確有參與部分詐欺犯行，而並
    能指證部分詐欺犯行被告鐘安龍確未參與，且對被告Ｕ○○
    部分則指稱：被告Ｕ○○確有全部參與等語，足證上開被害
    人宇○○等人之指證被告Ｕ○○有為如附表壹所列之詐欺犯
    行，應為真實，且非憑空指認至明，從而被告Ｕ○○確有參
    與如附表壹所列之詐欺犯行應臻明確，是被告Ｕ○○上揭辯
    稱：伊並未參與如附表壹所列之任何一件詐欺犯行云云，自
    非可採。
五、再查：本院前審審理時，被告Ｕ○○之辯護人雖為被告辯稱
    ：（一）附表壹編號五十行為時間為上午八時許，金融機關
    尚未上班，被告等焉有可能犯案，且台中市政府並非位於自
    由路，被害人指述顯為不實。（二）附表壹編號五十九與六
    十三行為地點分別在基隆市與台中市，惟其行為時間僅相隔
    一小時，與常情不符等語。惟查：（一）附表壹編號五十行
    為時間為八十六年一月十四日上午八時許，金融機關固尚未
    上班，然被告等係先搭訕、遊說被害人Ａ○○○，並載同被
    害人Ａ○○○在台中市市區繞，再陪同被害人Ａ○○○回家
    拿取存摺及定期存款單，至金融機關領取金錢，依此推算，
    被害人Ａ○○○至金融機關領取金錢之時間，當已在同日上
    午九時以後。且被害人Ａ○○○於警訊中強調其被害地點為
    台中市政府，而台中市政府即位於自由路與民權路交叉路口
    附近，被害人Ａ○○○對於台中市○○○○○道路，縱未能
    正確之描述，亦無礙於其指訴之真意。（二）附表壹編號五
    十九部分，被告等犯罪行為時間係八十五年四月二十三日上
    午十時三十分（見八十六年度偵字第二一四七號卷第四十、
    三十二頁），原審誤為八十六年三月七日上午十時許。自不
    發生辯護人所指與附表壹編號六十三時間密接之問題。（三
    ）又本案附表壹編號五十二被害人ｋ○○被騙之日期係八十
    六年一月二十九日，有南投縣警察局南投分局受理刑事案件
    報案三聯單在卷可稽（八十六年度偵字第二二一二號偵卷二
    一頁），被告Ｕ○○選任辯護人誤為八十六年一月十九日，
    並辯稱當日為星期日，被害人ｋ○○不可能領款受騙，此部
    分所辯應無可採。再附表壹編號二十六，被害人ｂ○○○於
    八十五年四月五日確有領款紀錄，有存摺影本可據（八十六
    年度偵字第二一二二號偵卷三四頁），被告Ｕ○○選任辯護
    人辯稱當日為星期日，被害人ｂ○○○不可能領款受騙，此
    部分所辯亦無可採。（四）另本案附表壹編號九被害人ｆ○
    ○○於八十六年一月十四日下午二時在臺中縣豐原市○○路
    市場前受騙，附表壹編號五十同日上午八時被害人Ａ○○○
    在臺中市市○路前受騙，依據台中市與豐原市二地之距離與
    車程，被告Ｕ○○等人亦有可能先後為上開犯行；另附表壹
    編號四十九，被告Ｕ○○等人於八十四年十二月八日上午八
    時二十五分，在彰化市大安銀行附近，向被害人ｏ○○行騙
    之後，亦無礙於附表壹編號三十九之同日上午十時許在同市
    ○○街口續向被害人Ｒ○行騙。被告Ｕ○○選任辯護人於本
    院辯稱：上開騙案依其發生之時間與地點，不可能均由被告
    Ｕ○○等人所為，此部分所辯亦無可採。（五）又本院前審
    本案更審時，到庭之被害人雖無法對被告Ｕ○○為明確之指
    認，但本案前審更審之時間，離案發之日已久，記憶淡忘本
    屬自然，此部分尚不得據為被告Ｕ○○有利之證明，併此
    明。
六、另查：（一）被害人Ｄ○○、Ｅ○○固指稱：伊所有之財物
    係遭被告Ｕ○○及鐘安龍等所搶等語；（二）被害人Ｆ○○
    、ｖ○○○亦指稱：伊等係喝了Ｕ○○、鐘安龍二人交付之
    飲料，致心神喪失，而於不能抗拒之情況下交付財物等語；
    （三）被害人癸○亦稱：伊係遭Ｕ○○等人以刀子威脅始交
    付財物等語。惟查：（一）本案被害人Ｄ○○及Ｅ○○於警
    訊時，均指稱被告鐘安龍、Ｕ○○等人於其下車前並有交付
    伊等一包物品，係伊等原先交付之物品，然已遭掉包，由此
    可證被害人Ｄ○○、Ｅ○○之財物，均係出於受騙而交付予
    被告鐘安龍、Ｕ○○等人至明，故Ｄ○○、Ｅ○○上揭財物
    損失，並非出於被告鐘安龍、Ｕ○○等之搶奪，而係出於詐
    騙應臻明確。（二）又被害人Ｆ○○，ｖ○○○二人雖於警
    訊中指稱伊等於喝了被告鐘安龍、Ｕ○○交付之飲料即失去
    理智，但被害人Ｆ○○於原審法院審理中卻指稱：被告鐘安
    龍、Ｕ○○二人係以四瓶鮮乳騙取伊之財物等語；被害人ｖ
    ○○○並於警訊時指稱伊係從被告鐘安龍、Ｕ○○二人手中
    取得鋁箔包調味乳三瓶而受騙，從而依Ｆ○○於原審法院審
    理中所述，Ｆ○○、ｖ○○○二人顯非喝飲料之關係，而係
    遭被告鐘安龍、Ｕ○○等人以掉包之方式騙取財物至明。（
    三）被害人癸○所指上揭被告Ｕ○○等人持刀取伊之財物一
    節，業據被告Ｕ○○所堅決否認，且綜觀本件其他被害人均
    未有遭以刀子威脅交付財物者，且被害人癸○於離開前並有
    受付一包物品，果被告Ｕ○○等人以刀子威脅，焉有再交付
    癸○物品之理，是癸○應係物品遭掉包而受騙至明。（四）
    綜上所述，本案被害人Ｄ○○、Ｅ○○、Ｆ○○、癸○、ｖ
    ○○○等人上揭財物損失，應僅止於遭詐欺取財應無庸疑。
    公訴人於起訴書已指訴被告Ｕ○○係犯常業詐欺罪，所述犯
    罪事實亦指被告Ｕ○○等人係施用詐術行騙，故起訴書之附
    表中，關於部分犯罪事實下列有「搶奪」，應係影印誤植，
    併予敘明。
七、按刑法第三百四十條之以犯詐欺為常業罪，已於八十八年二
    月三日修正公布施行，同年月五日生效，就罰金刑部分提高
    刑度為五萬元以下罰金，比較新舊法，自以修正前之舊法有
    利於行為人。被告Ｕ○○與共同被告鐘安龍、潘素珠、Ｘ○
    ○、及其他不詳姓名年籍之人長期詐欺他人，並以之詐取暴
    利，顯均以之為謀生之方式，是核被告Ｕ○○上開所為，係
    犯修正前刑法第三百四十條之以犯詐欺為常業罪。檢察官雖
    未就移送併辦之部分起訴，惟此部分之罪，與經起訴之部分
    有實質上一罪之關係，依據審判不可分原則，自屬起訴效力
    所及，本院自應併予審判。被告Ｕ○○上開所犯，分別與附
    表壹所示之鐘安龍、潘素珠、Ｘ○○及其他不詳姓名年籍之
    人等共犯，彼此有犯意聯絡及行為之分擔，均為共同正犯。
    被告於八十四年間，犯連續聚眾賭博罪，經臺灣士林地方法
    院以八十四年度易字第三三二一號判處有期徒刑五月，併科
    罰金二萬元確定，有期徒刑五月部分於八十五年五月十三日
    易科罰金執行完畢，經本院函調卷宗審核無異，被告五年以
    內，再犯本件有實質上一罪關係之常業詐欺罪，為有期徒刑
    以上之罪，為累犯，應依刑法第四十七條之規定，加重其刑
    （參照最高法院本次發回更審要旨）。
八、本件公訴人之移送併辦意旨另認被告Ｕ○○尚有共犯附表貳
    所示之犯行等情。惟依據後附說明，被告Ｕ○○此部分犯行
    應屬不能證明，應退回併辦，由檢察官另為適當之偵查處分
    ，其說明如下，即：
（一）被訴附表貳編號一之犯行：本案被告Ｕ○○等人既已於附
      表壹編號二十五所載之時、地向被害人甲○○○詐騙五十
      萬元，經被害人甲○○○九十一年十二月三十日在本院前
      審調查時指訴綦詳，則被告自不可能於同一時間在附表貳
      編號一之(一)部分之時地再向被害人酉○詐騙四十八萬元。
      又附表貳編號一之(二)部分被害人Ｎ○○於第一審法院訊問
      時，未當庭指認被告Ｕ○○有於八十五年九月七日上午九
      時許，在彰化市○○路與中正路口與鐘安龍、潘素珠共同
      向其行騙，而係指稱：「是鍾安龍及一名胖胖的女人」（
      原審卷一三七頁）。嗣在本院前審訊問時，經請當庭指認
      ，其先已陳明未能確定被告Ｕ○○為共犯，嗣經提示偵查
      中之照片，則又能為明確之指認（見本院前審上更一卷第
      一六三頁）。查被害人Ｎ○○係於八十六年七月二十一日
      在第一審法院為上開指認，當時離案發時間尚不滿一年，
      印象應較嗣後在本院前審為指認時為深刻，被害人Ｎ○○
      在第一審法院訊問時，既無法指認被告Ｕ○○參與此部分
      犯罪，嗣於本院前審再憑偵查卷內之照片為相反之指認，
      難認必與事實相符。此外，復無其他積極證據足以證明被
      告Ｕ○○確有參與向被害人Ｎ○○行騙之犯行，應認被告
      Ｕ○○此部分之犯罪，不能證明。
（二）被訴附表貳編號二所示之犯行：被害人申○○○於本院前
      審九十一年十一月四日調查時，自稱無法指認向其詐騙之
      人是否為被告Ｕ○○，且被告Ｕ○○既已於附表壹編號五
      十四所載之八十六年一月二十八日上午八時十分在嘉義縣
      朴子市○○路○段向被害人Ｍ○○○詐騙十五萬一千元，
      已如前述，自不可能於同日上午九時三十分又趕到宜蘭縣
      羅東鎮稅捐處向被害人申○○○詐騙財物。此外，復無其
      他積極證據足以證明被告Ｕ○○確有參與向被害人申○○
      ○行騙之犯行，應認被告Ｕ○○此部分之犯罪，不能證明
      。
（三）被訴附表貳編號三之犯行：被告Ｕ○○等人既已在八十六
      年二月二十六日上午九時十分，在附表壹編號六十一所載
      之南投縣埔里鎮○○路媽祖廟旁，向被害人辛○○○詐騙
      二十五萬八千元，業據被害人辛○○○於九十一年十一月
      四日本院前審調查時指訴歷歷，自不可能於同日上午八時
      在附表貳編號三所載之宜蘭縣蘇澳鎮○○路附近土地公廟
      ，再向被害人壬○○○詐騙九十三萬及黃金十兩。此外，
      復無其他積極證據足以證明被告Ｕ○○確有參與向被害人
      壬○○○行騙之犯行，應認被告Ｕ○○此部分之犯罪，不
      能證明。
（四）被訴附表貳編號四之犯行：被告Ｕ○○未參與行騙，業據
      被害人ｎ○於警訊中陳述明確（見八十六年度偵字第二三
      三八號卷第二十頁），被告Ｕ○○此部分之犯行，應屬不
      能證明。
（五）被訴附表貳編號五之犯行：被害人Ｚ○○○於八十六年四
      月二十一日警訊時，就同年三月四日向其行騙之人有無包
      括被告Ｕ○○，已指證：「胖女人即是潘素珠，開車男子
      即是鍾安龍，但『瘋女子』不太像現在於警察分局之女子
      （即被告Ｕ○○）」等語（八十六年度偵字第二六一九號
      偵查卷宗第一○五頁）。被害人Ｚ○○○於上開警訊時，
      離其被騙之日不久，當時經當面指認，既能明確辨認潘素
      珠、鍾安龍，並指證被告Ｕ○○不太像扮演「瘋女子」之
      共犯，嗣後於九十一年十二月間在本院前審再為相反之指
      認，難認必與事實相符。此外，復無其他積極證據足以證
      明被告Ｕ○○確有參與向被害人Ｚ○○○行騙之犯行，應
      認被告Ｕ○○此部分之犯罪，不能證明。
（六）被訴附表貳編號六之犯行：被害人丁○○○固於八十六年
      四月三日在警局依據照片，指訴被告Ｕ○○與鐘安龍、潘
      素珠三人於八十六年三月五日上午十時許，以同附表壹編
      號六十二（誤寫編號三）所示之手法，在臺北縣五股鄉○
      ○路憲兵學校前，向其騙取三十萬元（八十六年度偵字第
      二六一九號偵查卷宗第九七頁）。惟被告Ｕ○○與鐘安龍
      、潘素珠三人，曾以同附表壹編號六十二之手法，於八十
      六年三月五日上午九時十分許，在高雄市○○區○○路高
      雄企業銀行前，騙取庚○○○所有之七十萬元，其情形詳
      如附表壹編號六十二所示，衡情被告Ｕ○○等人，應無可
      能於同日上午十時許，又趕往臺北縣五股鄉○○路憲兵學
      校前，向被害人丁○○○行騙。且被害人丁○○○於警訊
      時僅指認被告等之照片，其指認準確度是否可靠，已非無
      疑；嗣本院前審提供被告Ｕ○○、鐘安龍二人之照片函請
      台灣板橋地方法院代為訊問，丁○○○於該院證稱：「我
      無法辨認（行騙者是否照片上的鍾安龍、Ｕ○○）」等語
      （見本院前審上訴卷第一七九頁）。參酌上情，被害人丁
      ○○○在警訊所為之指訴不能證明與事實相符。此外，復
      無其他積極證據足以證明被告Ｕ○○確有參與向被害人丁
      ○○○行騙之犯行，應認被告Ｕ○○此部分之犯罪，不能
      證明。
（七）被訴附表貳編號七之犯行：被害人卯○○固於八十六年五
      月七日在警訊指訴被告Ｕ○○有於八十六年二月二十五日
      上午九時三十分許，在宜蘭縣冬山鄉○○村○○路○段三
      號前，與鐘安龍、潘素珠共同向其騙取二萬二千元、金項
      鍊一條、金戒指二只（八十六年度偵字第二三七九號偵查
      卷宗第三三、三四頁）。惟上開指訴係依據黑白半身照片
      所為之指認（見同前卷三六頁）。而被害人卯○○之配偶
      李清松於本院前審已證稱：「卯○○因精神狀態有問題，
      問他話也無法回答，也無法出庭作證」等語（本院前審上
      訴卷宗第一九三頁）。參酌上情，卯○○在警訊所為之指
      訴亦不能與事實相符。此外，復無其他積極證據足以證明
      被告Ｕ○○確有參與向被害人卯○○行騙之犯行，應認被
      告Ｕ○○此部分之犯罪，不能證明。
（八）被訴附表貳編號八之(一)犯行：被害人林許阿鴦固曾於八十
      六年四月十五日警訊指訴被告Ｕ○○與潘素珠、鐘安龍三
      人，於八十六年三月七日上午九時三十分許，在宜蘭縣羅
      東鎮○○路台北區中小企業銀行附近，共同向其行騙二十
      七萬二千元。惟被告Ｕ○○等人有於八十六年三月七日上
      午十時許，在基隆市○○街、中正路口，以同附表壹編號
      七十之手法，騙取ｕ○○所有之三萬二千元及金飾一批，
      其詳情已如附表壹編號七十所示（ｕ○○之指訴見八十六
      年度偵字第二一四七號偵卷第二九至三一頁），衡諸經驗
      法則，被告Ｕ○○等人應無僅間隔三十分，可在同日上午
      九時三十分許，另在宜蘭縣羅東鎮○○路台北區中小企業
      銀行附近向被害人林許阿鴦行騙。且被害人林許阿鴦於警
      訊時，係憑被告等之照片指認。嗣經本院前審囑託台灣宜
      蘭地方法院訊問時，被害人林許阿鴦係證稱：「照片看不
      太清楚」、「忘了（有無見過照片之人）」、「年紀大了
      ，（照片中人有無參與）已不認得了」等語（見本院前審
      上訴卷宗第一八八、一八九頁）。參酌上情，被害人林許
      阿鴦在警訊所為之指訴也不能證明與事實相符。此外，復
      無其他積極證據足以證明被告Ｕ○○確有參與向被害人林
      許阿鴦行騙之犯行，應認被告Ｕ○○此部分之犯罪不能證
      明。又被訴附表貳編號八之(二)犯行，被害人Ｋ○○雖於警
      訊指訴被告Ｕ○○亦於八十六年三月七日上午九時許，在
      臺中市南屯區春社里義芳巷，與不詳姓名年籍之成年女子
      二人以同附表壹編號三之手法，向其騙取四十萬元（八十
      六年度偵字第二三三八號偵卷四一頁）。惟被告Ｕ○○等
      人有於八十六年三月七日上午十時許，在基隆市○○街、
      中正路口，以同附表壹編號七十之手法，騙取ｕ○○所有
      之三萬二千元及金飾一批，其詳情已如前所述，衡情亦應
      無法於前開時、地向被害人Ｋ○○行騙。且被害人Ｋ○○
      於警訊亦未能指認共犯。參酌上情，被害人Ｋ○○在警訊
      所為之指訴不能證明與事實相符。此外，復無其他積極證
      據足以證明被告Ｕ○○確有參與向被害人Ｋ○○行騙之犯
      行，應認被告Ｕ○○此部分之犯罪，不能證明。
（九）被訴附表貳編號九犯行：本案被害人黃○○○雖於警訊及
      原審指訴被告Ｕ○○有於八十六年二月二十七日上午十一
      時三十分許，在雲林縣西螺鎮○○路文昌廟前，與不詳姓
      名年籍之成年女子二人，以同附表壹編號三之手法，向其
      騙取八十萬元。惟被告Ｕ○○於同日上午九時許至同日下
      午一時，有與潘素珠、鐘安龍三人另在台中市公保醫院門
      口向被害人張妹行騙，上情業據被害人張妹於警訊、
      及本院審理時指訴甚詳。而被害人黃○○○指稱潘素珠、
      鐘安龍未與被告Ｕ○○共同犯罪（見八十六年度偵字第二
      三三八號偵卷第三○頁），亦與被告Ｕ○○之前開犯罪手
      法不合。審酌上情，本院認被害人黃○○○在警訊所為之
      指訴不能證明與事實相符。此外，復無其他積極證據足以
      證明被告Ｕ○○確有參與向被害人黃○○○行騙之犯行，
      應認被告Ｕ○○此部分之犯罪，不能證明。
（十）被訴附表貳編號十犯行：本案被害人ｍ○○○雖於警訊指
      訴被告Ｕ○○有於八十五年十一月二十九日上午九時許，
      在臺中縣清水鎮華南銀行及清水鎮農會前，與不詳姓名年
      籍之成年女子及不詳姓名年籍之男子三人，以同附表壹編
      號三所示之手法，騙取其所有之三十七萬二千元。惟被害
      人ｍ○○○於本院無法指認被告Ｕ○○，且被告Ｕ○○於
      同日上午十一時許，曾與潘素珠、鐘安龍共同在彰化縣永
      靖鄉向被害人ｃ○行騙現金八萬元，亦經本院認定如前附
      表壹編號六所述，依據二地之距離與車程，加上詐騙被害
      人ｍ○○○所需時間，被告Ｕ○○應無法在同日上午九時
      之後，在臺中縣清水鎮華南銀行及清水鎮農會前，向被害
      人ｍ○○○行騙。審酌上情，本院認被害人ｍ○○○之亦
      不能證明與事實相符。此外，復無其他積極證據足以證明
      被告Ｕ○○確有參與向被害人ｍ○○○行騙之犯行，應認
      被告Ｕ○○此部分之犯罪，不能證明。
十、原審判決就被告Ｕ○○前開所犯予以論罪科刑，固非無見，
    惟查：(一)依原審判決附表壹所認定記載，被告Ｕ○○等係單
    獨一人或二人、三人一組行騙，並無四人共同行騙之情事，
    原審判決事實欄第一頁反面第四行，卻記載Ｕ○○等或四人
    一組，自屬矛盾。(二)次查刑法第三百四十條之常業詐欺罪，
    已於八十八年二月三日修正公布，就罰金刑部分提高刑度為
    五萬元以下罰金，原判決未及比較新、舊法而為適用，尚有
    未合。(三)又查被告Ｕ○○僅參與附表壹所示之常業詐欺犯行
    ，原判決認定被告Ｕ○○亦有參與附表貳所示之部分常業詐
    欺犯行，亦有未洽。(四)再查被告Ｕ○○係以犯罪為常業，檢
    察官於起訴書內並據以聲請對其諭知強制工作之處分，但原
    判決漏未為此項諭知，復未說明何以不宣告強制工作之理由
    ，也有未合。(五)被告於八十四年間，犯連續聚眾賭博罪，經
    臺灣士林地方法院判處有期徒刑五月併科罰金二萬元，有期
    徒刑五月部分，於八十五年五月十三日易科罰金執行完畢，
    本案被告Ｕ○○犯行，應構成累犯，原審判決對此未予審究
    ，自欠允洽。(六)末查原審判決諭知鐘安龍所有郵局存款簿一
    本、郵局存款單一張沒收，查該存款簿及存款單，縱令係詐
    欺所得存入，核係事後行為，與被告等三人犯常業詐欺罪，
    無直接關係，不在應行沒收之列（參照最高法院五十一年度
    台非字第十三號判例），原審判決諭知沒收，顯屬於法有違
    。是本案被告Ｕ○○上訴意旨仍執陳詞，否認大部分犯罪，
    固無可取，惟原判決既有上開可議之處，檢察官上訴並據以
    指摘原判決不當，為有理由，自應由本院將原判決關於被告
    Ｕ○○部分，予以撤銷改判。爰審酌被告Ｕ○○行騙如附表
    壹所示次數甚多，行騙之對象多數為無法再行謀生婦女老年
    人之一生積蓄及其生活之憑依，對社會危害甚大，及其所獲
    不法利益甚鉅，並其犯後猶否認犯罪等一切情狀，量處被告
    Ｕ○○有期徒刑年陸月。又被告Ｕ○○犯罪時間自七十九
    年間起至八十六年間為止，期間長達七年，顯以犯詐欺罪為
    常業，應於刑之執行完畢或赦免後，令入勞動場所強制工作
    ，其期間為貳年。另扣案之現金新台幣七十二萬元係被告Ｕ
    ○○、鐘安龍、潘素珠三人犯罪所得之贓款，應發還被害人
    。包裹一包、福樂鮮奶二包係共同被告潘素珠所有供被告等
    三人犯罪所用之物，分據被告鐘安龍、Ｕ○○、潘素珠三人
    供明在卷，應依法宣告沒收。至潘素珠所持有之所有人何其
    生於四年前失竊之郵局存款簿一本，並非犯罪所用或犯罪所
    得之物，爰不予宣告沒收，應發還予被害人何其生，併予敘
    明。
十一、據上論結：應依刑事訴訟法第三百六十九條第一項前段，
      第三百六十四條，第二百九十九條第一項前段，刑法第二
      條第一項但書，第二十八條，修正前刑法第三百四十條，
      刑法第四十七條，第九十條，第三十八條第一項第二款，
      罰金罰鍰提高標準條例第一條前段，判決如主文。
本案經檢察官丙○○到庭執行職務。
中　　華　　民　　國　　94　　年　　6 　　月　　30　　日
　　　　　　　刑事第二庭　審判長法　官　李　璋　鵬
　　　　　　　　　　　　　　　　法　官　胡　森　田
　　　　　　　　　　　　　　　　法　官　方　艤　駐
上列正本證明與原本無異。
如不服本判決應於收受送達後十日內向本院提出上訴書狀，其未
敘述上訴之理由者並得於提起上訴後十日內向本院補提理由書（
均須按他造當事人之人數附繕本）。
　　　　　　　　　　　　　　　　書記官　江　玉　萍
中　　華　　民　　國　　94　　年　　7 　　月　　1 　　日
附錄本案論罪科刑法條：
修正前刑法第三百四十條：
以犯前條之罪為常業者，處一年以上七年以下有期徒刑，得併科
五千元以下罰金。
附表壹：
編號              犯  罪  事  實
一、於八十一年九月十八日上午十時三十分許，在南投市○○路
    附近，Ｕ○○夥同不詳姓名年籍之女子一名於上揭時地，以
    由一人假扮傻女，另一人佯與宇○○搭訕之方式，向宇○○
    誆稱：該傻女皮包內有許多錢，常常被人騙去，請宇○○做
    好人將該傻女之錢騙過來，以便繳交派出所或救濟院等語，
    使宇○○不疑有詐，而與Ｕ○○及該不詳姓名年籍之傻女，
    共乘一部計程車，前往南投縣集集鎮○○里○○路十六之五
    十六號住處，拿取宇○○之存款簿、定期存款單前往集集農
    會領取現金新台幣（下同）六十八萬元，連同宇○○所有之
    現金二萬元計七十萬元，並將宇○○之金項鍊二條、金手鍊
    二條、金手指二只，交付Ｕ○○等二人，Ｕ○○二人為取信
    宇○○即將傻女之皮包於掉包後交付宇○○保管，嗣Ｕ○○
    二人即借機佯稱先行離開，宇○○則獨自步行返家，俟返家
    後，打開Ｕ○○等二人交付之傻女之皮包，竟為一堆白紙，
    宇○○始知受騙。
二、於八十三年四月十三日上午十時許，在南投市○○街英仁外
    科，Ｕ○○向ｑ○○誆稱：某不詳姓名年籍之男子很傻，要
    拿五千元還人，若陪該男子走，該男子會付工資給人等語，
    ｑ○○不疑有詐，即與Ｕ○○、及該不詳姓名之男子二人搭
    一輛計程車，回ｑ○○南投縣集集鎮○○里○○路一○一號
    住處，取現金六千元及金戒指二只、金項鍊一條，金手鐲一
    只，再往集集農會領取現金八萬元，交付Ｕ○○等人保管，
    而於未取得該男子之工資前，Ｕ○○等二人已先行離開，使
    ｑ○○因此受騙而受有損失。
三、於八十六年二月二十七日上午九時許，在臺中市公保醫院門
    口，由潘素珠向Ｈ○○搭訕，Ｕ○○則裝為精神不正常之人
    ，潘素珠先向Ｈ○○表示Ｕ○○係傻子光吃麵就付一千元，
    一天花掉百餘萬元，請Ｈ○○與伊一起做善事，帶Ｕ○○去
    找帥哥等語，使Ｈ○○陷於錯誤，而與潘素珠、Ｕ○○共同
    坐上鐘安龍之計程車，在車上Ｕ○○、鐘安龍、潘素珠三人
    為取得Ｈ○○之信任並露出一裝有大鈔數疊之手提袋，供Ｈ
    ○○觀覽，並表示如果Ｈ○○將郵局之定期存款全部領出，
    該手提袋內之鈔票，全歸Ｈ○○所有，使Ｈ○○不疑有詐，
    而至郵局領出一百萬元，連同Ｈ○○所有之手鍊二條、手環
    三個、項鍊三條、戒指五只、及身上之七千元，均交付Ｕ○
    ○、鐘安龍、潘素珠等三人，詎三人於取得Ｈ○○之上開物
    品後，即將該手提袋之物品掉包為無價值之物，再將上開手
    提袋交付Ｈ○○，Ｈ○○返家打開包裹，結果竟均為無價之
    物，Ｈ○○至此始知受騙而受有損失。
四、於八十四年六月二十一日上午十時許，在臺中縣霧峰鄉菜市
    場由某不詳姓名年籍之男子以佯裝問路之方式，與Ｕ○○、
    潘素珠、三人以同編號三裝瘋賣傻之手段騙取癸○八萬七千
    元及項鍊一條、並為取信癸○而於掉包後交付一包物品，經
    癸○返家後，打開看，竟僅為絲巾，至此癸○始知受騙，而
    受有損失。
五、於八十五年二月十三日上午九時許，在南投縣竹山鎮○○路
    精漢堂功夫館附近，由Ｕ○○、潘素珠及不詳姓名年籍之男
    子三人以同編號三之手段，騙取Ｉ○○所有之新台幣八十七
    萬元。並為取信Ｉ○○而於掉包後交付Ｉ○○一包物品，經
    Ｉ○○返家後，打開看，結果竟僅為無用之物，至此癸○始
    知受騙，而受有損失。
六、於八十五年十一月二十九日早上十一時許，在彰化縣永靖鄉
    永靖郵局附近，Ｕ○○、鐘安龍、潘素珠三人以同編號三之
    手法，騙取ｃ○所有之現金八萬元。並為取信ｃ○而於掉包
    後交付ｃ○一包物品，經ｃ○返家後，打開看，結果竟僅為
    無用之物，至此ｃ○始知受騙，而受有損失。
七、於八十五年十一月十四日上午十一時三十分許，在臺中市○
    ○路附近，Ｕ○○、鐘安龍、潘素珠三人以同編號三之手法
    ，騙取ｔ○○○現金三十萬元。並為取信ｔ○○○而於掉包
    後交付ｔ○○○一包物品，經ｔ○○○返家後，打開看，結
    果竟僅為養樂多飲料六瓶，至此ｔ○○○始知受騙，而受有
    損失。
八、於八十五年三月十七日上午十一時許，在南投縣草屯鎮，由
    Ｕ○○、鐘安龍、潘素珠三人以同編號三所示之手法，騙取
    玄○○○所有之五十萬元，並為取信玄○○○而於掉包後交
    付玄○○○一包物品，經玄○○○返家後，打開看，結果竟
    僅為鋁箔包飲料六瓶，至此玄○○○始知受騙，而受有損失
    。
九、於八十六年一月十四日十四時許，在臺中縣豐原中正路市場
    前，Ｕ○○、鐘安龍、潘素珠三人以同編號三之方式，騙取
    ｆ○○○所有之八十五萬元，並為取信ｆ○○○而於掉包後
    交付ｆ○○○一包物品，經ｆ○○○返家後，打開看，結果
    竟僅為九包麵條，至此ｆ○○○始知受騙，而受有損失。
十、於八十五年三月二十一日十一時許，在彰化市八卦山下，Ｕ
    ○○、潘素珠二人以同編號三所示之手法，騙取Ｆ○○所有
    之二十九萬五千元、金項鍊三條、金戒指五指、金手鍊三條
    ，並為取信Ｆ○○而於掉包後交付Ｆ○○一包物品，經返家
    後，打開看，結果竟僅為鋁箔包味全鮮乳四瓶，至此Ｆ○○
    始知受騙，而受有損失。
十一、於八十年十月二日上午十時許，在南投縣南投市公路局車
      站前，Ｕ○○、潘素珠二人以同編號三之手法，騙取ｖ○
      ○○所有之二十萬元，並為取信ｖ○○○而於掉包後交付
      ｖ○○○一包物品，經ｖ○○○返家後，打開看，結果竟
      僅為鋁箔包調味乳三瓶，至此ｖ○○○始知受騙，而受有
      損失。
十二、於八十六年三月二十六日上午八時三十分許，在彰化縣溪
      湖鎮○○路附近，由Ｕ○○、鐘安龍、潘素珠三人以同編
      號三之手法，騙取Ｅ○○所有之一萬六千元、金項鍊三條
      、金戒指二只、金耳墜二對、金手環一只，並為取信Ｅ○
      ○而於掉包後交付Ｅ○○一包物品，經Ｅ○○返家後，打
      開看，結果竟僅為味全果汁牛奶二瓶，至此Ｅ○○始知受
      騙，而受有損失。
十三、於八十五年五月十七日十時許，在彰化縣北斗鎮○○路二
      一五號前，Ｕ○○、鐘安龍、潘素珠三人以同編號三所示
      之手法，騙取ａ○○所有新台幣約五萬元、美金一千二百
      元、日幣十一萬元、一兩重項鍊一條及玉石一塊，並為取
      信ａ○○而於掉包後交付ａ○○一包物品，經ａ○○返家
      後，打開看，結果竟僅為鋁箔包飲料五包，至此ａ○○始
      知受騙，而受有損失。
十四、無。
十五、於八十五年一月十一日上午八時三十分許，在基隆市○○
      路五八○巷口附近，Ｕ○○、鐘安龍、潘素珠三人以同編
      號三所示之手法，騙取子○○○所有之五十萬元及金飾一
      批，並為取信子○○○而於掉包後交付子○○○一包物品
      ，經子○○○返家後，打開看，結果竟僅為鋁箔包飲料六
      瓶，至此子○○○始知受騙，而受有損失。
十六、於八十五年二月十二日上午八時許，在基隆市○○路附近
      ，Ｕ○○、鐘安龍、潘素珠三人以同編號三所示之手法，
      騙取宙○○所有之三十八萬元及金飾一批，並為取信宙○
      ○而於掉包後交付宙○○一包物品，經宙○○返家後，打
      開看，結果竟僅為味全牛奶六瓶，至此宙○○始知受騙，
      而受有損失。
十七、於八十五年五月三日上午九時許，在基隆市○○路路口，
      由Ｕ○○、潘素珠二人夥同一不詳姓名年籍之成年男子以
      同編號三所示之手法，騙取寅○○○所有之五十萬元，並
      為取信寅○○○而於掉包後交付寅○○○一包物品，經寅
      ○○○返家後，打開看，結果竟僅為白報紙及飲料，至此
      寅○○○始知受騙，而受有損失。
十八、於八十五年五月二十日上午十時十分許，在基隆市○○路
      、愛九路路口，由Ｕ○○、潘素珠二人夥同一不詳姓名年
      籍之成年男子以同編號三所示之手法，騙取Ｃ○○所有之
      八十萬元，並為取信Ｃ○○而於掉包後交付Ｃ○○一包物
      品，經Ｃ○○女返家後，打開看，結果竟僅為白報紙，至
      此Ｃ○○始知受騙，而受有損失。
十九、於八十五年九月十九日上午八時三十分許，在基隆市○○
      路與延平街口附近，Ｕ○○、鐘安龍、潘素珠三人以同編
      號三所示之手法，騙取Ｌ○○所有之三十萬元及金手鐶一
      只，並為取信Ｌ○○而於掉包後交付Ｌ○○一包物品，經
      Ｌ○○返家後，打開看，結果竟僅為味全牛奶六瓶，至此
      Ｌ○○始知受騙，而受有損失。
二十、於八十五年十月十八日上午十時許，在基隆市○○路二十
      一號前，Ｕ○○、潘素珠、及不詳姓名年籍之成年男子三
      人以同編號三所示之手法，騙取Ｗ○○所有之一百五十萬
      元，並為取信Ｗ○○而於掉包後交付Ｗ○○一包物品，經
      Ｗ○○返家後，打開看，結果竟僅為麵條及飲料，至此Ｗ
      ○○始知受騙，而受有損失。
二十一、於八十五年十二月十七日上午九時許，在南投市○○路
        與民族路路口，Ｕ○○、鐘安龍、潘素珠三人以同編號
        三所示之手法，騙取地○○所有之一百萬元，並為取信
        地○○而於掉包後交付地○○一包物品以抵充一百萬元
        ，經地○○返家後，打開看，結果竟僅為無價值之物品
        ，至此地○○始知受騙，而受有損失。
二十二、於八十四年四月十三日上午九時許，在南投市○○街，
        Ｕ○○、潘素珠與不詳姓名年籍之成年男子三人以同編
        號三所示之手法，騙取廖李玷所有之十七萬一千六百元
        、金飾四兩餘，並為取信廖李玷而於掉包後交付廖李玷
        一包物品，經廖李玷返家後，打開看，結果竟僅為白紙
        ，至此廖李玷始知受騙，而受有損失。
二十三、於八十四年十月二日上午十時許，在臺中縣沙鹿鎮○○
        路三八○一號前，Ｕ○○、鐘安龍、潘素珠三人以同編
        號三所示之手法，騙取Ｔ○○○所有之一百一十八萬元
        ，並為取信Ｔ○○○而於掉包後交付Ｔ○○○一包物品
        ，經Ｔ○○○返家後，打開看，結果竟僅為十瓶鋁箔包
        飲料，至此Ｔ○○○始知受騙，而受有損失。
二十四、於八十五年十一月中旬某日，在宜蘭縣羅東鎮東光國中
        附近，Ｕ○○、鐘安龍、潘素珠三人以同編號三所示之
        手法，騙取午○○所有之一百萬元，並為取信午○○而
        於掉包後交付午○○一包物品，經午○○返家後，打開
        看，結果竟僅為十二瓶鮮乳，至此午○○始知受騙，而
        受有損失。
二十五、於八十五年九月六日上午十時許，在彰化縣和美鎮○○
        路及彰化市第六信用合作社附近，Ｕ○○、潘素珠與另
        一不詳姓名年籍之成年男子三人以同編號三所示之手法
        ，騙取甲○○○所有之五十萬元，並為取信甲○○○而
        於掉包後交付甲○○○一包物品，經甲○○○返家後，
        打開看，結果竟僅為鮮乳八包，至此甲○○○始知受騙
        ，而受有損失。
二十六、於八十五年四月五日上午十時許，在臺中市○○路及臺
        中市第八信用合作社附近，Ｕ○○、潘素珠、不詳姓名
        年籍之成年男子三人以同編號三所示之手法，騙取ｂ○
        ○○所有之三十萬元、白金項鍊一條、金戒指一只，並
        為取信ｂ○○○而於掉包後交付ｂ○○○一包物品，經
        ｂ○○○返家後，打開看，結果竟僅為鮮乳六包，至此
        ｂ○○○始知受騙，而受有損失。
二十七、於八十五年十一月三十日上午九時三十分許，在彰化市
        ○○路臺灣化學公司前，Ｕ○○、鐘安龍、潘素珠三人
        以同編號三所示之手法，騙取Ｐ○○○所有之九十萬元
        ，並為取信Ｐ○○○而於掉包後交付Ｐ○○○一包物品
        ，經Ｐ○○○返家後，打開看，結果竟僅為飲料若干瓶
        ，至此Ｐ○○○始知受騙。
二十八、於八十五年十二月十四日上午十時許，在臺中市○○路
        及第十一信用合作社附近，Ｕ○○、鐘安龍、潘素珠三
        人以同編號三所示之手法，騙取ｅ○○○所有之六十萬
        元，並為取信ｅ○○○而於掉包後交付ｅ○○○一包物
        品，經ｅ○○○返家後，打開看，結果竟僅為麵條，至
        此ｅ○○○始知受騙，而受有損失。
二十九、於八十五年十二月十六日上午十時至十二時許，在宜蘭
        縣羅東鎮○○路附近及羅東農會附近，Ｕ○○、鐘安龍
        、潘素珠三人以同編號三所示之手法，騙取ｓ○○○所
        有之五十五萬元，並為取信ｓ○○○而於掉包後交付ｓ
        ○○○一包物品，經ｓ○○○英返家後，打開看，結果
        竟僅為無價值之物，至此ｓ○○○始知受騙，而受有損
        失。
三十、Ｕ○○於八十五年十二月三十一日上午九時許，前往南投
      縣南投市○○里○○路三號Ｕ○○住處，向ｈ○○誆稱：
      伊係南投市公所職員，欲調查ｈ○○低收入戶之情形，請
      ｈ○○交出印鑑、存摺等物以便逢年過節可得領取物品及
      補助，使ｈ○○不疑有詐，而將印鑑、存摺及取款條交付
      Ｕ○○，並先押妥取款條，交付Ｕ○○，使Ｕ○○得以順
      利詐得ｈ○○所有之二十八萬元。
三十一、於八十五年九月二十六日，在南投縣竹山鎮竹山里竹山
        郵局附近，Ｕ○○、鐘安龍、潘素珠三人以同編號三所
        示之手法，騙取Ｇ○○○所有之二十萬元，並為取信Ｇ
        ○○○而於掉包後交付Ｇ○○○一包物品，經Ｇ○○○
        返家後打開，結果竟僅為麵條，至此始知受騙，而受有
        損失。
三十二、於七十九年農曆二月十日上午，在南投縣草屯鎮○○路
        附近，Ｕ○○、鐘安龍、潘素珠三人以同編號三所示之
        手法，騙取Ｂ○○○所有之七萬元，並為取信Ｂ○○○
        而於掉包後交付Ｂ○○○一包物品，經Ｂ○○○返家後
        打開，結果竟僅為一包餅干，至此Ｂ○○○始知受騙，
        而受有損失。
三十三、於八十一年九月下旬，在彰化市○○路附近，Ｕ○○、
        鐘安龍及另一名姓年籍不詳之成年女子三人以同編號三
        所示之手法，騙取戊○○所有之二十九萬元、金手鐶一
        條、金項鍊一條、金戒指一只，並為取信戊○○於掉包
        後交付戊○○一包物品，經戊○○返家後打開，結果竟
        僅為無價值之物品，至此戊○○始知受騙，而受有損失
        。
三十四、於八十一年六月間，在臺中市○○路與台中郵局第四支
        局附近，Ｕ○○、潘素珠及另一不詳姓名年籍之成年男
        子三人以同編號三所示之手法，騙取己○○所有之六十
        萬元，並為取信己○○於掉包後交付己○○一包物品，
        經己○○返家後打開，結果竟僅為無價值之物品，至此
        己○○始知受騙，而受有損失。
三十五、無
三十六、於八十四年四月二十四日上午十一時許，在臺中市榮民
        總醫院，Ｕ○○、潘素珠二人見辰○○係榮民，認有機
        可乘，即由Ｕ○○及潘素珠以辦理大陸探親為由，與辰
        ○○搭訕，並佯稱先由繳款三十二萬元給伊二人，辰○
        ○於大陸之吃住即無問題，使辰○○不疑有詐，而交付
        Ｕ○○三十二萬元，而Ｕ○○、潘素珠二人於詐得辰○
        ○之款項後，隨即逃逸，辰○○於久等未得音訊始知受
        騙，而受有損失。
三十七、於八十四年九月下旬，在南投縣草屯鎮○○路口及草屯
        鎮農會附近，Ｕ○○及潘素珠二人以同編號三所示之手
        法，騙取ｄ○○所有之二十萬元，並為取信ｄ○○於掉
        包後交付ｄ○○一包物品，經ｄ○○返家後打開，結果
        竟僅為無價值之物品，至此ｄ○○始知受騙，而受有損
        失。
三十八、於八十四年十一月二十八日上午十時十分許，在南投縣
        水里鄉○○路附近，Ｕ○○、鐘安龍、潘素珠三人以同
        編號三所示之手法，騙取未○○○所有之五萬元、金項
        鍊一條、金戒指一只，並為取信未○○○於掉包後交付
        未○○○一包物品，經未○○○返家後打開，結果竟僅
        為石頭及口香糖，至此未○○○始知受騙，而受有損失
        。
三十九、於八十四年十二月八日上午十時許，在彰化市○○街口
        及彰化郵局，Ｕ○○、鐘安龍、潘素珠三人以同編號三
        所示之手法，騙取Ｒ○所有之七十五萬元，並為取信Ｒ
        ○於掉包後交付Ｒ○一包物品，經Ｒ○返家後打開，結
        果竟僅為二十瓶之鮮奶，至此Ｒ○始知受騙，而受有損
        失。
四十、無
四十一、於八十五年二月六日上午九時二十分許，在宜蘭縣羅東
        鎮○○里○○路六十三號前，鐘安龍、潘素珠、Ｕ○○
        三人以同編號三所示之手法，騙取ｊ○○所有之九萬元
        、金項鍊四條、金戒指四只，並為取信ｊ○○於掉包後
        交付ｊ○○一包物品，經ｊ○○返家後打開，結果竟僅
        為巧克力二盒，ｊ○○至此始知受騙，而受有損失。
四十二、於八十五年六月二十八日上午十時許，在宜蘭市○○路
        與三清路口，鐘安龍、潘素珠、Ｕ○○三人以同編號三
        之手法，騙取ｇ○○所有之一百十五萬元，且為取信ｇ
        ○○，並於掉包後交付ｇ○○一包物品，佯稱係傻子之
        金錢，俟ｇ○○返家後，打開該包物品，結果係六瓶鋁
        箔包飲料，ｇ○○至此始知受騙。
四十三、於八十五年十二月五日上午七時許，在宜蘭市○○路與
        文化街口，潘素珠、Ｕ○○與一名姓名年籍不詳之成年
        男子三人以同編號三所示之手法，騙取張李素卿所有之
        十六萬元。
四十四、於八十五年十二月七日上午十時三十分許，在宜蘭市南
        館市場，鐘安龍、潘素珠、Ｕ○○三人以同編號三所示
        之手法，騙取戌○○所有之三萬元、金飾一批。並為取
        信戌○○於掉包後交付戌○○一包物品，經戌○○返家
        後打開，結果竟僅為飲料及石頭，戌○○至此始知受騙
        ，而受有損失。
四十五、於八十五年十二月三十日上午八時三十分許，在宜蘭縣
        羅東鎮○○路大和眼鏡行旁，鐘安龍、潘素珠、Ｕ○○
        三人以同編號三所示之手法，騙取ｒ○○所有之三十萬
        元、金飾一批。而於掉包後交付ｒ○○一包物品，經ｒ
        ○○返家後打開，結果竟僅為肥皂及飲料。ｒ○○至此
        始知受騙，而受有損失。
四十六、於八十六年一月二十二日上午十時許，在宜蘭縣羅東鎮
        ○○路與中正路口，鐘安龍、潘素珠、Ｕ○○三人以同
        編號三所示之手法，騙取丑○○○所有之四十四萬元。
        並為取信丑○○○於掉包後交付丑○○○一包物品，經
        丑○○○返家後打開，結果竟僅為肥皂，丑○○○至此
        始知受騙，而受有損失。
四十七、於八十六年三月十四日日上午十時三十分許，在宜蘭縣
        羅東鎮○○路羅東農會前，鐘安龍、潘素珠、Ｕ○○三
        人以同編號三所示之手法，騙取巳○○所有之六十萬元
        。並為取信巳○○於掉包後交付巳○○物品一包，經巳
        ○○返家後打開，結果竟僅為八瓶鮮乳，巳○○至此始
        知受騙，而受有損失。
四十八、於八十五年九月十二日上午八時許，在南投縣竹山鎮○
        ○路附近，潘素珠向天○○○表示稱：Ｕ○○是個瘋子
        ，剛剛在麵攤吃了一碗麵，付了一千元給老闆，沒有找
        錢，而這個瘋子還有很多錢，欲至海產店等語，同時出
        言邀請天○○○一起前往，以免Ｕ○○所帶之現金遭人
        拐騙，使天○○○不疑有詐，先回到天○○○所往竹山
        鎮○○路十四號住處取出一百三十五萬元竹山郵局定期
        存款單、印章、國民身分證而與潘素珠同行，並乘坐Ｘ
        ○○所駕駛之計程車至竹山郵局，由Ｘ○○帶同天○○
        ○進入該郵局領取一百三十五萬元，而以同編號三之方
        式，騙取天○○○所有一百三十五萬元，且為取信天○
        ○○，並於掉包後交付天○○○一包物品，俟天○○○
        返家後，打開該包物品，結果係六塊香皂，天○○○至
        此始知受騙而受有損失。
四十九、於八十四年十二月八日上午八時二十五分許，在彰化市
        大安銀行附近，潘素珠、Ｕ○○二人以同編號三之方式
        ，騙取ｏ○○所有之四十四萬元。
五十、於八十六年一月十四日上午八時許，在臺中市○○路市政
      府前，潘素珠、Ｕ○○、鐘安龍三人以同編號三之手法，
      騙取Ａ○○○所有之六十萬元，且為取信Ａ○○○，並於
      掉包後交付Ａ○○○一包物品，俟Ａ○○○返家後，打開
      該包物品，結果係六塊香皂，Ａ○○○至此始知受騙而受
      有損失。
五十一、於八十六年一月十六日上午九時三十分許，在南投市省
        立醫院，Ｕ○○、鐘安龍二人夥同另一姓名不詳之成年
        女子，以同編號三之手法騙取Ｓ○○○所有之三十萬七
        千元，且為取信Ｓ○○○，並於掉包後交付Ｓ○○○一
        包物品，俟Ｓ○○○返家後，打開該包物品，結果係六
        瓶牛奶，Ｓ○○○至此始知受騙而受有損失。
五十二、於八十六年一月二十九日上午九時許，在南投縣名間鄉
        ○○路附近，潘素珠、Ｕ○○、不詳姓名籍之成年男子
        三人以同編號三之手法，騙取ｋ○○所有之三十二萬元
        ，且為取信ｋ○○，並於掉包後交付ｋ○○一包物品，
        俟ｋ○○返家後，打開該包物品，結果係一包報紙及鮮
        奶一瓶，ｋ○○至此始知受騙而受有損失。
五十三、於八十六年二月二十日上午八時許，在南投縣名間鄉濁
        水村媽祖廟附近，潘素珠、Ｕ○○、不詳姓名年籍之成
        年男子三人以同編號三之手法，騙取ｐ○○○所有之三
        十五萬五千元、金戒指五只、金手鍊二條、金項鍊一條
        ，且為取信ｐ○○○，並於掉包後交付ｐ○○○一包物
        品，俟ｐ○○○返家後，打開該包物品，結果係四包巧
        克力，ｐ○○○至此始知受騙而受有損失。
五十四、於八十六年一月二十八日上午八時十分許，在嘉義縣朴
        子市○○路○段附近，潘素珠、Ｕ○○、不詳姓名年籍
        之成年男子三人以同編號三之手法，騙取Ｍ○○○所有
        之十五萬一千元，且為取信Ｍ○○○，並於掉包後交付
        Ｍ○○○一包物品，佯稱係Ｍ○○○原先交付伊等之物
        品，俟Ｍ○○○返家後，打開該包物品，結果係二瓶鋁
        箔裝飲料及報紙，Ｍ○○○至此始知受騙而受有損失。
五十五、於八十六年三月二十日上午十時許，在臺中縣太平鄉○
        ○路太平市場附近，潘素珠、Ｕ○○、鐘安龍三人以同
        編號三之手法，騙取林月我所有之六十萬元、金項鍊二
        條、金戒指四只、金手鍊一條，且為取信，並於掉包後
        交付林月我一包物品，佯稱內有七十萬元，俟林月我返
        家後，打開該包物品，結果係六瓶鋁箔裝蜜豆奶，林月
        我至此始知受騙而受有損失。
五十六、於八十一年八月中旬某日上午十一時許，在臺北市○○
        路口公車站牌附近，Ｕ○○與不詳姓名年籍之女子一名
        ，以同編號三之手法，騙取亥○○所有四十五萬元及金
        元寶、金塊一個、戒指一枚，且為取信亥○○，並於掉
        包後交付亥○○一包物品，俟亥○○返家後，打開該包
        物品，結果係白紙，亥○○至此始知受騙而受有損失。
五十七、於八十五年一月三十日上午八時許，在基隆市暖暖區舊
        東勢煤礦前，潘素珠、Ｕ○○、鐘安龍三人以同編號三
        之手法，騙取周闕腳所有之五十萬元及金項鍊一條，且
        為取信周闕腳，並於掉包後交付周闕腳一包物品，俟周
        闕腳返家後，打開該包物品，結果係無價值之物，周闕
        腳至此始知受騙而受有損失。
五十八、於八十六年一月三十一日上午九時三十分許，在臺北縣
        林口鄉○○路與仁愛路口附近，潘素珠、Ｕ○○、鐘安
        龍三人以同編號三之手法，騙取Ｙ○○所有之二百萬元
        ，且為取信Ｙ○○，並於掉包後交付Ｙ○○一包物品，
        佯稱係Ｙ○○交付之物品，俟Ｙ○○返家後，打開該包
        物品，結果係報紙，Ｙ○○至此始知受騙而受有損失。
五十九、於八十五年四月二十三日上午十時三十分許，在基隆市
        ○○路、信七路口，潘素珠、Ｕ○○、鐘安龍三人以同
        編號三之手法，騙取乙○○○所有之八萬元及金飾一批
        ，且為取信乙○○○，並於掉包後交付乙○○○一包物
        品，佯稱係乙○○○原先交付之物品且多加幾萬元，俟
        乙○○○返家後，打開該包物品，結果係報紙，乙○○
        ○至此始知受騙而受有損失。
六十、無
六十一、於八十六年二月二十六日上午九時十分許，在南投縣埔
        里鎮○○路媽祖廟旁，鐘安龍、潘素珠、Ｕ○○三人以
        同編號三之手法，騙取辛○○○所有之二十五萬八千元
        ，且為取信辛○○○，並於掉包後交付辛○○○一包物
        品，佯稱係辛○○○原先交付之物品，俟辛○○○返家
        後，打開該包物品，結果係三盒餅干及報紙，辛○○○
        至此始知受騙而受有損失。
六十二、於八十六年三月五日上午九時十分許，在高雄市○○區
        ○○路高雄企業銀行前，鐘安龍、潘素珠、Ｕ○○三人
        以同編號三之手法，騙取庚○○○所有之七十萬元，且
        為取信庚○○○，並於掉包後交付庚○○○一包物品，
        佯稱係庚○○○原先交付之物品，俟庚○○○返家後，
        打開該包物品，結果係鋁箔包飲料，庚○○○至此始知
        受騙而受有損失。
六十三、無
六十四、於八十六年三月十七日上午九時許，在臺中縣清水鎮三
        商百貨前，鐘安龍、潘素珍、Ｕ○○三人以同編號三之
        手法，騙取ｌ○○所有之五十萬元，且為取信ｌ○○，
        並於掉包後交付ｌ○○一包物品，佯稱係ｌ○○原先交
        付之物品，俟ｌ○○返家後，打開該包物品，結果係鋁
        箔包飲料，ｌ○○至此始知受騙而受有損失。
六十五、於八十六年三月十八日上午九時許，在高雄縣旗山鎮○
        ○○路市場前，鐘安龍、潘素珠、Ｕ○○三人以同編號
        三之手法，騙取Ｖ○○○所有之六十三萬六千元，且為
        取信Ｖ○○○，並於掉包後交付Ｖ○○○一包物品，佯
        稱係Ｖ○○○原先交付之物品，俟Ｖ○○○返家後，打
        開該包物品，結果係六瓶鋁箔包飲料，Ｖ○○○至此始
        知受騙而受有損失。
六十六、於八十六年一月底，在臺中市○○路前，鐘安龍、潘素
        珠、Ｕ○○三人以同編號三之手法，騙取Ｏ○○○所有
        之三十萬元、金戒指二只，且為取信Ｏ○○○，並於掉
        包後交付Ｏ○○○一包物品，佯稱係Ｏ○○○原先交付
        之物品，俟Ｏ○○○返家後，打開該包物品，結果係六
        包鋁箔包飲料，Ｏ○○○至此始知受騙而受有損失。
六十七、於七十九年間某月某日上午十時許，在南投縣草屯鎮第
        一商業銀行前，Ｕ○○、鐘安龍與另一不詳姓名年籍之
        成年女子三人以同編號三之手法，並以暗中掉包之方式
        騙取Ｄ○○所有之三百三十萬元。
六十八、於八十六年二月二十四日上午九時許，在屏東縣南州鄉
        ○○路、南州郵局前，潘素珠、Ｕ○○與另一姓名年籍
        不詳之男子三人以同編號三之手法，騙取Ｊ○○○所有
        之七十二萬八千元，且為取信Ｊ○○○，並於掉包後交
        付Ｊ○○○一包物品，佯稱係Ｊ○○○原先交付之物品
        ，俟Ｊ○○○返家後，打開該包物品，結果係十本書，
        Ｊ○○○至此始知受騙而受有損失。
六十九、於八十二年十月間某日，在南投市三角公園前，潘素珠
        、Ｕ○○、鐘安龍三人以同編號三之手法，騙取Ｑ○所
        有之四萬元、金飾十八兩。
七十、於八十六年三月七日上午十時許，在基隆市○○街、中正
      路口，潘素珠、Ｕ○○、鐘安龍三人以同編號三之手法，
      騙取ｕ○○所有之三萬二千元及金飾一批，且為取信ｕ○
      ○，並於掉包後交付ｕ○○一包物品，佯稱係ｕ○○原先
      交付之物品，俟ｕ○○返家後，打開該包物品，結果係報
      紙，ｕ○○至此始知受騙而受有損失。
附表貳：
一、
　（一）於八十五年九月六日上午十時許，在臺北縣永和市合作
  　　　金庫附近，Ｕ○○、鐘安龍、潘素珠三人以同附表壹編
　　　　號三所示之手法，騙取酉○所有之四十八萬元，並為取
　　　　信酉○而於掉包後交付酉○一包物品，經酉○返家後，
　　　　打開看結果，竟僅為六包麵條，至此酉○始知受騙，而
  　　　受有損失。
　（二）於八十五年九月七日上午九時許，在彰化市○○路與中
　　　　正路口，鐘安龍、潘素珠及一名姓名年籍不詳之成年女
　　　　子三人以同附表壹編號三所示之手法，騙取Ｎ○○所有
　　　　之八十五萬元，並為取信Ｎ○○於掉包後交付Ｎ○○一
  　　　包物品，經Ｎ○○返家後打開，結果竟僅為鋁箔包牛
　　　　奶十瓶，Ｎ○○至此始知受騙，而受有損失。
二、於八十六年一月二十八日上午九時三十分許，在宜蘭縣羅東
    鎮稅捐稽徵處前，鐘安龍、潘素珠、Ｕ○○三人以同附表壹
    編號三所示之手法，騙取申○○○所有之現金六十萬元及金
    飾一批約值八萬元。並為取信申○○○於掉包後交付申○○
    ○一包物品，經申○○○返家後打開，結果竟僅為飲料二瓶
    ，申○○○至此始知受騙，而受有損失。
三、於八十六年二月二十六日上午八時許，於宜蘭縣蘇澳鎮○○
    路附近土地公廟，鐘安龍、潘素珠、Ｕ○○三人以同附表壹
    編號三所示之手法騙取壬○○○所有之九十三萬元及黃金約
    十兩。
四、於八十六年二月二十五日上午九時許，在南投縣埔里鎮○○
    里○○街彰化銀行埔里分行，潘素珠、鐘安龍及另一不詳姓
    名成年女子三人以同附表壹編號三之手法，騙取ｎ○所有之
    九十九萬一千一百元及美金五百元，且為取信ｎ○，並於掉
    包後交付ｎ○一包物品，佯稱係ｎ○原先交付之物品且多加
    幾萬元，俟ｎ○返家後，打開該包物品，結果係六瓶鮮奶，
    ｎ○至此始知受騙而受有損失。
五、於八十六年三月四日上午八時二十分許，在臺中縣清水鎮電
    信局附近，鐘安龍、潘素珠二人夥同不詳姓名之女子一名，
    以同附表壹編號三所示之手法，騙取Ｚ○○○所有之二百五
    十萬元，並為取信Ｚ○○○而交付Ｚ○○○一包物品，經Ｚ
    ○○○返家後，打開看，結果竟僅為麵條七包。
六、於八十六年三月五日十時許，在臺北縣五股鄉○○路憲兵學
    校前，Ｕ○○、鐘安龍、潘素珠三人以同附表壹編號三所示
    之手法，騙取丁○○○所有三十萬元，並為取信丁○○○而
    於掉包後交付丁○○○一包物品，經丁○○○返家後打開看
    ，結果竟僅為鋁箔包飲料五包，至此丁○○○始知受騙，而
    受有損失。
七、於八十六年二月二十五日上午九時三十分許，在宜蘭縣冬山
    鄉○○村○○路○段三號前，鐘安龍、潘素珠、Ｕ○○三人
    以同附表壹編號三所示之手法，騙取卯○○所有之二萬二千
    元、金項鍊一條、金戒指二只。並為取信卯○○於掉包後交
    付卯○○一包物品，經卯○○返家後打開，結果竟僅為飲料
    二瓶，卯○○至此始知受騙，而受有損失。
八、
　（一）八十六年三月七日上午九時三十分許，在宜蘭縣羅東鎮
　　　　○○路台北區中小企業銀行附近，潘素珠向林許阿鴦佯
　　　　稱：「如果幫Ｕ○○作媒，可得到很多佣金」，Ｕ○○
　　　　此時便趨前更稱：「如果你有錢，便會給你作媒」。林
　　　　許阿鴦於是在伊等二人之慫恿下，至台北區中小企業銀
　　　　行領取二十七萬元，加上身上現金二千元，然後一同搭
　　　　乘鐘安龍駕駛之自小客車離開，在車內Ｕ○○、潘素珠
　　　　二人要求林許阿鴦將錢交伊等保管，迨車行至東山鄉廣
　　　　興村時，林許阿鴦即遭趕下車，待下車檢視財物時，發
　　　  覺錢袋內之現金已被換成肥皂。
　（二）又於八十六年三月七日上午九時許，在臺中市南屯區春
  　　　社里義芳巷，Ｕ○○與不詳姓名年籍之成年女子二人以
　  　　同附表壹編號三之手法，騙取Ｋ○○所有之四十萬元，
　　　　且為取信Ｋ○○，並交付Ｋ○○一包物品，佯稱係Ｋ○
  　　　○原先交付之物品，俟Ｋ○○返家後，打開該包物品，
    　　結果係鋁箔包飲料，Ｋ○○至此始知受騙而受有損失。
九、八十六年二月二十七日上午十一時三十分許，在雲林縣西螺
    鎮○○路文祠廟前，Ｕ○○與不詳姓名年籍之成年女子二人
    以同附表壹編號三之手法，騙取黃○○○所有之八十萬元，
    且為取信黃○○○，並於掉包後交付黃○○○一包物品，佯
    稱係黃○○○原先交付之物品，俟黃○○○返家後，打開該
    包物品，結果係八瓶鮮奶，黃○○○至此始知受騙而受有損
    失。
十、八十五年十一月二十九日上午九時許，在臺中縣清水鎮華南
    銀行及清水鎮農會前，Ｕ○○與不詳姓名年籍之成年女子及
    不詳姓名年籍之男子三人以同附表壹編號三所示之手法，騙
    取ｍ○○○所有之三十七萬二千元。
    　　　　　　　　　　　　　　　　　　　　　　　　　Ｒ
